【裁判字號】    97,易,694
【裁判日期】    970829
【裁判案由】    竊盜
【裁判全文】
臺灣桃園地方法院刑事判決               97年度易字第694號
公  訴  人  臺灣桃園地方法院檢察署檢察官
被      告  丙○○
            乙○○
                    （現另案在臺灣新竹監獄服刑中）
上列被告等因竊盜案件，經檢察官提起公訴（97年度偵字第7103
號），經本院獨任法官審理後，本院判決如下：
    主  文
丙○○、乙○○結夥三人竊盜，均累犯，各處有期徒刑捌月。
    事  實
一、丙○○前曾因施用第二級毒品，經本院以九十三年度壢簡字
    第三二二號判決判處有期徒刑六月確定，於民國九十三年九
    月六日易科罰金執行完畢。乙○○前曾因竊盜案件，經臺灣
    新竹地方法院以八十八年度易字第七三號判決判處有期徒刑
    十月，緩刑三年確定後，復因竊盜案件，經臺灣新竹地方法
    院以九十二年度撤緩字第二二號裁定撤銷前開緩刑，並以九
    十二年度易字第三六六號判決判處有期徒刑六月確定，再因
    竊盜案件，經臺灣新竹地方法院以九十三年度易字第三八六
    號判決判處有期徒刑八月確定，前開二次竊盜案件，並經臺
    灣新竹地方法院以九十三年度聲字第六六二號裁定定應執行
    刑為有期徒刑一年確定後，送監執行至九十四年六月十三日
    縮刑期滿執行完畢，出獄後不知悔改，又因施用第二級毒品
    ，經臺灣新竹地方法院以九十四年度竹簡字第一九九號判決
    判處有期徒刑五月確定，送監執行至九十五年三月三十日縮
    刑期滿執行完畢。
二、詎丙○○、乙○○二人仍不知悔改，又與真實年籍不詳綽號
    「阿忠」之不詳成年男子，共同意圖為自己不法之所有，基
    於竊盜之犯意聯絡，結夥三人，於九十七年三月六日下午一
    時許，至桃園縣楊梅鎮三湖里七鄰七之三號「燁輝鐵工廠」
    前，自該工廠先前即已遭不詳之人破壞之側門入內後，徒手
    竊取廠主甲○○所有，原做為白鐵水槽所用之不銹鋼鐵條十
    條，將之搬運至附近草叢藏匿。得手後三人正欲將竊得之鐵
    條搬上丙○○開來之ＨＴ—五三九六號自用小貨車之際，為
    甲○○及時發覺報警，而當場查獲丙○○、乙○○，「阿忠
    」則趁隙逃逸。
三、案經桃園縣政府警察局楊梅分局移送臺灣桃園地方法院檢察
    署檢察官偵查起訴。
    理  由
一、後引由甲○○出具之贓物領據，雖係被告以外之人於審判外
    以書面所為之陳述，屬於傳聞證據，惟該領據不過為甲○○
    向警員領回查獲贓物之證明，為求責任明確，該領據應無造
    假之虞，其製作具有可信之特別情況，而查獲現場之採證照
    片係警員以照相方式採證所得，以其拍攝內容做為證據，作
    用與文書相同，因該照片係以機械拍攝而成，操作方法簡單
    ，鮮少偽造、變造或錯誤之可能，其製作亦具有可信之特別
    狀況，是故，依刑事訴訟法第一百五十九條之四第三款規定
    ，上開領據、照片均有證據能力，合先敘明。
二、訊據被告丙○○、乙○○固均坦承於上揭時間、地點，與「
    阿忠」共同前往「燁輝鐵工廠」搬運廠主甲○○所有之十條
    不銹鋼鐵條，而為甲○○及時報警查獲之事實，惟均否認有
    何竊盜犯行。辯稱：是「阿忠」叫伊等去幫忙搬，伊二人均
    不知情云云。經查：
（一）證人甲○○於本院審理時證稱：「我看到被告他們在我工
      廠旁邊的草叢敲敲打打，要把東西搬走，我就去報警，警
      察馬上就來了，當時被告等人還在草叢裡，其中一個人跑
      掉了」、「我和警察在草堆查獲被告時，草堆內看到的是
      我們公司的白鐵水槽（按：即前述十根不銹鋼鐵條，以下
      同），但沒有發現被告等使用的工具，扣案的工具是警察
      從他們車上拿下來的，白鐵水槽本來是固定在工廠裡面的
      」、「我工廠的側門鐵門、房門玻璃是在本案發生前就被
      破壞的」等語（本院九十七年八月十五日審理筆錄），即
      被告二人亦均坦承於案發當日與「阿忠」前去「燁輝鐵工
      廠」搬運不銹鋼鐵條，而為警當場查獲之事實（九十七年
      度審易字第九三一號卷第四十七頁），此外，復有甲○○
      出具之贓物領據一份、查獲現場之照片二張附卷可稽（偵
      查卷第三十二頁、第三十三頁），足認甲○○前開指述屬
      實，可以採信。被告二人於檢察官偵查中供稱：伊二人均
      不知該不銹鋼水槽的所有權人是誰，「阿忠」找伊二人去
      的時候，也沒有說不銹鋼水槽是誰的，也不知道如何聯絡
      「阿忠」等語（偵查卷第三十八頁至第三十九頁），是則
      ，被告二人既不知本案之不銹鋼鐵條係何人所有，亦未向
      「阿忠」稍事查詢，即貿然與「阿忠」自「燁輝鐵工廠」
      內搬走上開不銹鋼鐵條，渠等不告而取，主觀上均有為自
      己不法所有之竊盜意圖甚明，被告二人所辯：伊等均不知
      情云云，應係卸責之詞，並不足採。綜上，被告二人與「
      阿忠」共同竊取本案不銹鋼鐵條之事實，已堪認定。
（二）至於甲○○先前在檢察官偵查中固指稱：「我有看到被告
      二人拿刀子，還有剪電線的工具，我看到他們拿工具在手
      上正在偷電線，也有看到被告三人進入工廠偷東西」等語
      （偵查卷第四十六頁），且警員事後亦在被告丙○○之小
      貨車上扣得開山刀、白鐵鑿、鐵剪等物，惟甲○○此後在
      本院審理時則改稱：伊只有看到被告等人在工廠旁邊的草
      堆搬東西，並沒有看到有工具等語，已見前述，參酌被告
      二人均否認攜帶工具行竊，且甲○○係本案被害人，應無
      曲意迴護被告二人之必要，是故，當可認甲○○在偵查中
      所述，不過係依憑其目睹被告等人在草叢中搬運贓物之印
      象，加上事後警員在被告車上查扣之開山刀、白鐵鑿等工
      具，所自行拼湊推測而來，其此部分指述尚非可採，附予
      敘明。
（三）綜上所述，本件事證明確，被告等所辯無非卸責之詞，不
      足採信，渠等犯行均堪認定，應依法論科。
三、核被告丙○○、乙○○與「阿忠」共同行竊之所為，均係犯
    刑法第三百二十一條第一項第四款之結夥三人竊盜罪。公訴
    人認被告二人係構成刑法第三百二十一條第一項第二款、第
    三款、第四款之結夥三人，攜帶兇器，毀越門扇竊盜罪，雖
    非無見，惟依甲○○所述，尚不能認定被告等人在行竊時攜
    有扣案之開山刀、白鐵鑿等工具，遑論攜帶兇器，而「燁輝
    鐵工廠」之側門在本件案發前即已遭破壞，並非被告二人所
    為，且該側門早已失去防閑功能，則被告等人縱由該處入內
    ，亦不能認有毀損或超越其門扇之情事，是故，公訴人此部
    分指述，自難採取，然此不過竊盜罪加重條件之增減，無須
    因此變更起訴法條，併予敘明。被告二人與「阿忠」就上開
    竊盜犯行間，有犯意聯絡及行為分擔，應為共同正犯。被告
    二人分別有事實欄一所示之科刑及執行情形，各有臺灣高等
    法院被告前案紀錄表一份附卷可稽，其二人於前案有期徒刑
    執行完畢後，五年內故意再犯本件有期徒刑以上刑之罪，為
    累犯，應分別依刑法第四十七條第一項規定加重其刑。爰審
    酌被告乙○○有多次竊盜前科，被告丙○○則尚無竊盜前科
    ，各有上開前案紀錄表可參，被告竊得之贓物價值應不甚高
    ，且已當場為被害人甲○○所追回，被告二人犯罪之動機、
    目的、手段，及渠等犯後態度等一切情狀，分別量處如主文
    所示之刑，以示懲儆。扣案之開山刀等物雖係被告丙○○所
    有，惟無法證明與本案有關，不予沒收，併予敘明。
據上論斷，應依刑事訴訟法第二百八十四條之一、第二百九十九
條第一項前段，刑法第二十八條、第三百二十一條第一項第四款
、第四十七條第一項前段，判決如主文。
本案經檢察官林清安到庭執行職務。
中    華    民    國    97    年    8     月    29    日
                  刑事第八庭  法  官  陳彥宏
以上正本證明與原本無異。
如不服本判決，應於送達後10日內，向本院提出上訴狀。
                              書記官  翁其良
中    華    民    國    97    年    8     月    29    日
論罪法條：刑法第321條第1項第4款
中華民國刑法第321條
（加重竊盜罪）
犯竊盜罪而有左列情形之一者，處六月以上、五年以下有期徒刑
：
一、於夜間侵入住宅或有人居住之建築物、船艦或隱匿其內而犯
之者。
二、毀越門扇、牆垣或其他安全設備而犯之者。
三、攜帶兇器而犯之者。
四、結夥三人以上而犯之者。
五、乘火災、水災或其他災害之際而犯之者。
六、在車站或埠頭而犯之者。
前項之未遂犯罰之。


司法院資訊處製作；財團法人民間司法改革基金會備份。
